Inventaris van de kopieën der Doop-, Trouw- en Begraafboeken (DTB) van Waddinxveen
Nationaal Archief, Den Haag
DTB kopie Zuid-Holland; Waddinxveen
DTB Waddinxveen
0 0
GEDTBZH153
??? meter; ??? inventarisnummers
Gescande fotokopieën van normale geschreven en gedrukte teksten. De Nederlandstalige stukken van vóór ca. 1700 zijn geschreven in het gotische cursiefschrift, met name in de oud-Hollandse klerkencursief.
Nationaal Archief, Den Haag
Nederduits gereformeerde gemeente te Waddinxveen
Rooms-katholieke parochie te Waddinxveen
Ambachtsbestuur ("gerecht", "burgemeesters", "Wet", "schepenen", "commissarissen", gequalificeerden) van Waddinxveen
Burgerlijke Stand van de gemeente Waddinxveen
De doopregisters bevatten naast de doopdatum de volledige namen van de ouders en de voornaam van het gedoopte kind. Daarnaast worden soms ook de doopgetuigen en / of peetouders genoemd. De trouwregisters bevatten naast de datum van (onder)trouw de namen van bruidegom en bruid. Daarnaast treft men dikwijls aanvullende gegevens aan, zoals plaats van herkomst, woonadres, de vermelding dat de persoon weduwnaar of weduwe is en eventueel de naam van de vorige partner. Wanneer de partners uit verschillende plaatsen afkomstig zijn of elders trouwen, vindt men ook gegevens omtrent afgegeven attestaties van de huwelijksafkondigingen. De begraafregisters bevatten op datum van aangifte de naam van de begraven persoon. In enkele gevallen wordt ook de datum van overlijden gegeven. Bij (minderjarige) kinderen wordt meestal de naam van de vader vermeld; bij vrouwen en weduwen soms de naam van de echtgenoot. Aanvullende gegevens over de begraafplaats en het luiden van de klok komen zelden voor.
Archiefvorming
Geschiedenis van het archiefbeheer
De verwerving van het archief
3.04
Aanwijzingen voor de gebruiker
Openbaarheidsbeperkingen
Volledig openbaar
De collectie is een duplicaat van een archief in eigen beheer.
Materiële beperkingen
Aanvraaginstructie
Van de documenten die in deze archiefinventaris zijn beschreven, kunnen de originelen niet geraadpleegd worden. Deze zijn overgedragen aan het gemeentebestuur van de gemeente vanwaar ze afkomstig zijn, ter opneming en bewaring in de gemeentelijke archiefbewaarplaats.
Verwant materiaal
Beschikbaarheid van kopieën
Beschrijving van de series en archiefbestanddelen
- WADDINXVEEN (DTB)
  Originelen berusten bij het streekarchief Midden Holland
  - ALGEMEEN, A.
    - GEREFORMEERD, a.
      - Grafboek., 1651-1774.; 1A
        Met index op familie- en persoonsnaam.
      - Doopboeken., 1662-1812.; 1-6
        - 1662 juni 4-1681 september 28 en (aan keerzijde) 1743 maart 17-1759 juni 10., 1
          Gemerkt: A.
        - 1681 november 9-1721 april 27., 2
          Gemerkt: B. Na de inschrijving uit 1696 drie bladen geëlimineerd.
        - 1721 mei 4-1743 maart 10., 3
          Gemerkt: C. Zie ook nr. 1.
        - 1759 juni 10-1790 juni 6., 4.I-4.II
          - 1759-1779., 4.I
          - 1780-1790 juni., 4.II
        - 1790 juni 13-1801 augustus 30., 5
          Zie ook nr. 7. Zie voor alfabetische index nr. 8.
        - 1801 september 6-1812 februari 2., 6
          Zie voor alfabetische index nr. 8.
      - Aantekening betreffende gedoopte kinderen uit Waddinxveen en Bloemendaal tussen 1799 april 21 en 1801 november 15., 7
        Zie: Nederlands Archievenblad jrg. 1925/1926, p. 184.
      - Alfabetische index op naam der gedoopten, ontleend aan DTB nrs. 5, 6., 1790-1811; 8
      - Trouwboeken., 1672-1795.; 9-12
        - 1672-1693 maart., 9
        - 1693 mei-1718 januari., 10
        - 1720 juli-1759 mei., 11
        - 1759 juni-1795 januari., 12
      - Begraafregister., 1651-1774.; 13
      - Incassoregister betreffende grafrechten., 1743-1785.; 13A
        - 1743-1769, 13A.I
        - 1770-1785, 13A.II
      - Lijst van overledenen met vermelding van inkomsten betreffende grafrechten., 1766 januari-november 24.; 13B
      - Memorie van ontvang wegens het beluiden van begrafenissen., 1811.; 14
    - REMONSTRANTS, b.
      - Doopboeken., 1684-1812.; 15-16
        - 1684-1741., 15
          De inschrijvingen uit de periode 1742 januari -1743 september zijn doorgehaald.
        - 1742-1812 januari 26., 16
    - ROOMS KATHOLIEK, c.
      - Doop- en trouwboeken., 1667-1812.; 17-20
        - 1667-1707., 17
          Dopen en trouwen zijn integraal ingeschreven.
          a. dopen, 1667 mei 2-1682, 1686 april 10-1707 januari 13.
          b. trouwen, 1667 mei 8-1681, 1686 april 19-1706 november 24.
        - 1707-1731., 18
          Dopen en trouwen uit 1707-1719 zijn integraal ingeschreven.
          a. dopen, 1707 november 4-1731 november 20.
          Na inschrijving d.d. 1723 november 3 is een blad geelimineerd.
          b. trouwen, 1707 october 24-1731 september 9.
        - 1731-1763., 19
          a. dopen, 1731 december 30-1763 september 15.
          b. trouwen, 1761 april-1764 september 21.
        - 1763-1812., 20
          a. dopen, 1763 september 20-1812 februari 1.
          b. trouwen, 1764 mei 20-1771 juni 17, 1776 juni 2-1811.
      - Alfabetische index op naam der gedoopten, ontleend aan nr. 20., 1780-1811.; 21
  - Noord-Waddinxveen, B.
    - GERECHT, a.
      - Trouwboek., 1735 augustus 17-1806 november 16.; 22
      - Attestaties van huwelijksproclamaties etc., 23
      - Trouwboek., 1807 februari 22-1811 october 9.; 23A
      - Ondertrouwboek. Met vermelding van huwelijksproclamaties., 18078 januari 23-1811 juli 12.; 23B
    - GEQUALIFICEERDEN, b.
      - Register van overlijdensaangiften., 1806-1811.; 23C
  - Zuid-Waddinxveen, C.
    - GERECHT, a.
      - Trouwinschrijvingen., 1607 april-1724 mei.; 23D
        - 1607 april 8-1654 november 16, 23D.I
        - 1654 december-1724 mei 1, 23D.II
        - 1603-1678 (beedigde schepenen), 23D.III
          Fotokopie uit Rechterlijk Archief Waddinxveen nr. 3 en Rechterlijk Archief Zuid-Waddinxveen nrs. 5-7 en 41-42; niet volledig.
      - Ondertrouw- en trouwboeken., 1757-1810.; 24-25
        - 1757 mei 5-1806 november 2., 24
        - 1807 maart 5-1810., 25
      - Attestaties van huwelijksafkondigingen etc.., 1716-1778, 1794-1806 en z.d.; 26; 1 omslag
      - Uittreksel uit het register van overlijdensaangiften., 1807-1811.; 27